臺灣彰化地方法院刑事判決　　　　　　　　　　　　九十二年度訴字第一三二號
　　公　訴　人　台灣彰化地方法院檢察署檢察官
　　被　　　告　乙○○
右列被告因違反毒品危害防制條例案件，經檢察官提起公訴（九十二年毒偵字第二０
三九號）及移
化地方法院檢察署九十二年度毒偵字第二六四四號、九十二年毒偵字第二七四六號、
九十三年度毒偵字第二四一號），有刑事訴訟法第二百七十三條之一第一項之情形，
本院裁定改依簡式審判程序審理判決如左：
    主  文
乙○○連續施用第一級毒品，累犯，處有期徒刑拾月，海洛因壹包（淨重零點零陸公
克）沒收銷燬之。
    事  實
一、乙○○於民國八十八年一月三十日，因搶奪及贓物案件，經本院以八十八年度訴
    字第四九號判處有期徒刑一年二月、四月，應執行有期徒刑一年五月，並經台灣
    高等法院台中分院於八十八年六月十四日以八十八年度上訴字第五九四號上訴駁
    回而確定，於九十年八月二十三日入監執行，嗣於九十一年八月二日假釋出監，
    並於九十一年十二月二十三日因縮短刑期並假釋期滿執行完畢。另因施用毒品案
    件，由本院以八十七年度毒聲字第二二三二號裁定送觀察勒戒，認有繼續施用毒
    品傾向，再經本院以八十七年度毒聲字第二三七六號裁定送強制戒治，嗣經停止
    戒治，交付保護管束期滿，由台灣彰化地方法院檢察署檢察官於八十九年一月二
    十六日，以八十九年度戒毒偵字第一一號不起訴處分確定。詎猶不思悔改，基於
    施用第一級毒品海洛因之概括犯意，自於九十一年八月三日起至九十三年二月十
    九日止，在彰化縣大村鄉田洋村田洋橫巷四號之住處、彰化縣員林鎮員林公園廁
    所內及彰化縣大村鄉○○路○段之兒童活動中心廁所內等地，以將海洛因溶入水
    中，再以針筒注射之方式，約二天一次，連續施用第一級毒品海洛因多次，嗣於
    （一）九十二年七月二十四日十三時三十分許，在彰化縣花壇鄉中庄村花南國小
    前，為彰化縣警察局彰化分局員警查獲，並扣得海洛因一包（淨重０‧０六公克
    ）；（二）於九十二年九月十六日十四時許，在彰化縣大村鄉田洋村田洋橫巷四
    號之住處，為彰化縣警察局鹿港分局員警查獲；（三）於九十二年九月二十三日
    十四時許，在彰化縣員林鎮員林公園廁所內，為彰化縣警察局彰化分局員警查獲
    ；（四）於九十二年十月八日十時四十一分許，在台中縣烏日鄉○○路○段一八
    六號，為台中縣警察局烏日分局員警查獲；（五）於九十二年十二月二十六日上
    午十時三十分許，在彰化縣花壇鄉○○路旁之花壇郵局旁，為彰化縣彰化分局員
    警查獲。
二、案經彰化縣警察局彰化分局報請台灣彰化地方法院檢察署檢察官偵查起訴，及彰
    化縣警察局彰化分局、鹿港分局報請台灣彰化地方法院檢察署檢察官與台中縣警
    察局烏日分局報請台灣台中地方法院檢察署檢察官移送併辦。
    理  由
一、右揭犯罪事實，業據被告乙○○於本院準備程序及審理時均坦承不諱，且其被查
    獲後為警採集之尿液，分別送請彰化縣衛生局、台中縣衛生局及詮昕科技股份有
    限公司檢驗結果，均呈嗎啡（海洛因施用入人體後，水解還原成嗎啡，再循嗎啡
    之代謝方式排出體外）陽性反應及鴉片類陽性反應，有彰化縣衛生局九十二年九
    月二十九日煙檢字第九二一八四二號、九十二年十月六日煙檢字第九二一八六二
    號、九十三年一月五日煙檢字第九三０００二號煙毒尿液檢驗成績書三紙、台中
    縣衛生局九十二年十月三十日０一五六二０號尿液煙毒檢驗報告書一紙及詮昕科
    技股份有限公司九十二年九月十七日報告編號00000000號濫用藥物尿液
    檢驗報告一紙在卷可參，而經警查獲之白色粉末一包（毛重０‧一公克，淨重０
    ‧０六公克，包裝重０‧二七公克）經鑑定結果確為海洛因無誤，有彰化縣警察
    局彰化分局查獲毒品危害防制條例毒品初步檢驗報告單及法務部調查局九十二年
    八月十五日調科壹字第一四０００九四九０號鑑定通知書各一紙附卷可稽，是被
    告之自白堪以採信。本件事證明確，被告上開犯行應堪認定。
二、又被告曾於八十七年間因施用毒品案件，由本院以八十七年度毒聲字第二二三二
    號裁定送觀察勒戒，認有繼續施用毒品傾向，再經本院以八十七年度毒聲字第二
    三七六號裁定送強制戒治，嗣經停止戒治，交付保護管束期滿，由台灣彰化地方
    法院檢察署檢察官於八十九年一月二十六日，以八十九年度戒毒偵字第一一號不
    起訴處分確定等情，有台灣高等法院被告全國前案紀錄表、台灣彰化地方法院檢
    察署刑案資料查註紀錄表、台灣彰化地方法院檢察署八十九年度戒毒偵字第一一
    號不起訴處分書。被告顯係於前案施用毒品經觀察、勒戒後，認有繼續施用毒品
    傾向，經強制戒治期滿，由檢察官為不起訴處分後，五年內再犯本件施用毒品罪
    ，應予依法論科。
三、核被告所為，係犯毒品危害防制條例第十條第一項之施用第一級毒品罪。被告持
    有第一級毒品之低度行為應為其施用之高度行為吸收，不另論罪，併予敘明。被
    告先後多次施用第一級毒品海洛因之犯行，時間緊接，所犯又係構成要件相同之
    罪名，顯係基於概括之犯意反覆為之，為連續犯，應依刑法第五十六條之規定論
    以一罪，並加重其刑。被告於八十八年一月三十日，因搶奪及贓物案件，經本院
    以八十八年度訴字第四九號判處有期徒刑一年二月、四月，應執行有期徒刑一年
    五月，並經台灣高等法院台中分院於八十八年六月十四日以八十八年度上訴字第
    五九四號上訴駁回而確定，於九十年八月二十三日入監執行，嗣於九十一年八月
    二日假釋出監，於九十一年十二月二十三日因縮短刑期並假釋期滿執行完畢，有
    台灣高等法院被告全國前案紀錄表及台灣彰化地方法院檢察署刑案資料查註紀錄
    表在卷可按，其於五年內再犯本件有期徒刑以上之罪，為累犯，應依法加重其刑
    。爰審酌被告施用之期間長達一年有餘、犯罪頻率係二日施用一次、犯罪之動機
    、目的、方法、不知珍惜身體、犯罪所生危害，及經本院傳喚均未到庭，嗣經通
    緝到案，惟犯後坦承犯行之態度等一切情狀，量處如主文所示之刑，以示懲處。
    至為警查獲之海洛因一包（淨重０‧０六公克），屬第一級毒品，爰依毒品危害
    防制條例第十八條第一項前段之規定，沒收銷燬之。
四、末按毒品危害防制條例於九十二年六月六日經立法院修正通過後，已於同年七月
    九日經總統公布，並自公布後六個月即九十三年一月九日開始施行（參同條例第
    三十六條）。其中有關強制戒治、觀察勒戒及刑事訴追程序雖有部分修正，惟本
    件被告係於戒治期滿經檢察官為不起訴處分確定後，五年內再犯本件連續施用第
    一級、第二級毒品罪，不論依修正前、後之規定，均係依據相同之條文（即毒品
    危害防制條例第十條第一項、第二項）論罪科刑，而該條文並未修正，尚無比較
    新舊法之實益，附此敘明。
據上論斷，應依刑事訴訟法第二百七十三條之一第一項、第二百九十九條第一項前段
，毒品危害防制條例第十條第一項、第十八條第一項前段，刑法第十一條前段、第五
十六條、第四十七條，判決如主文。
本案經檢察官甲○○到庭執行職務。
中      華      民      國    九十三    年      三      月    二十二    日
                              臺灣彰化地方法院刑事第一庭
                                  法      官  黃  齡  玉
右正本證明與原本無異。
如不服本判決，應於判決送達後十日內，向本院提出上訴狀( 須附繕本 )。
                                  法院書記官  黃  當  易
中      華      民      國    九十三    年      三      月    二十四    日
毒品危害防制條例第十條
施用第一級毒品者，處六月以上五年以下有期徒刑。
施用第二級毒品者，處三年以下有期徒刑。
毒品危害防制條例第十八條：
查獲之毒品及專供製造或施用毒品之器具，不問屬於犯人與否，均沒收銷燬之。但合
於醫藥或研究之用者，得不予銷燬。
前項合於醫藥或研究用毒品或器具之管理辦法，由法務部會同行政院衛生署定之。
